【裁判字號】    92,訴,81
【裁判日期】    920226
【裁判案由】    毒品危害防制條例
【裁判全文】
臺灣板橋地方法院刑事判決                            九十二年度訴字第八一號
    公  訴  人  臺灣板橋地方法院檢察署檢察官
    被      告  甲○○
右列被告因毒品危害防制條例案件，經檢察官提起公訴（九十一年度毒偵字第三七七
二、三八四七號），本院判決如左：
    主  文
甲○○連續施用第一級毒品，處有期徒刑柒月。扣案之第一級毒品海洛因壹包（驗餘
淨重零點零捌公克，包裝重零點貳貳公克）沒收銷燬之，注射針筒壹支沒收。
    事  實
一、甲○○前因施用毒品案件，經本院以民國九十一年度毒聲字第二二二二號裁定令
    入勒戒處所觀察、勒戒後，認無繼續施用毒品之傾向，經臺灣板橋地方法院檢察
    署檢察官於九十一年七月三十日以九十一年度毒偵字第二四四六號為不起訴處分
    確定在案。詎其仍不知警惕，於前開不起訴處分後五年內，復基於施用第一級毒
    品海洛因之概括犯意，自九十一年八月十日某時起至同年十月二十八日某時止（
    起訴書略載為自九十一年八月十六日二十一時三十分往前回溯二十六小時內某時
    分起至九十一年十月二十九日五時二十分往前回溯二十六小時內某時分止），在
    桃園縣龜山鄉○○路○段五十巷十之一號旁房屋之年籍姓名不詳綽號「阿海」友
    人住處及臺北縣板橋市○○街二六０巷二十一號住處等地（起訴書略載為桃園縣
    龜山鄉○○路○段五十巷十之一號之不詳姓名綽號「阿海」之人住處），以針筒
    注射之方式，連續施用第一級毒品海洛因多次。嗣經警先於九十一年八月十六日
    十八時三十分許，在桃園縣龜山鄉○○路○段五十巷十之一號旁房屋內查獲；復
    經警於九十一年十月二十八日十六時四十分許，在臺北縣板橋市○○街三０九巷
    九號二樓查獲，並扣得甲○○所有之海洛因一包（驗餘淨重０．０八公克，包裝
    重０．二二公克）及注射針筒一支。經檢察官聲請本院以九十一年度毒聲字第三
    六一二號裁定送勒戒處所觀察、勒戒後，認有繼續施用毒品之傾向，復經檢察官
    聲請本院以九十一年度毒聲字第三八九七號令入戒治處所施以強制戒治一年，現
    仍在強制戒治中。
二、案經臺北縣政府警察局移送臺灣桃園地方法院檢察署呈請臺灣高等法院檢察署令
    轉及臺北縣政府警察局板橋分局報請臺灣板橋地方法院檢察署檢察官偵查起訴。
    理  由
一、右揭犯罪事實，業據被告甲○○於本院審理時坦承不諱，而被告於九十一年十月
    二十八日經警查獲時扣得之白色粉末一包（驗餘淨重０．０八公克，包裝重０．
    二二公克），經法務部調查局以化學呈色法及氣相層析質譜儀分析法鑑驗結果，
    確認含有毒品海洛因成分，此有法務部調查局九十一年十二月四日調科壹字第０
    六０００六六五四號鑑定通知書一紙附卷可稽，且被告先後二次經警查獲後於警
    局所採集之尿液檢體，經送請台灣檢驗科技股份有限公司均先後以酵素免疫分析
    法及氣相層析質譜儀法鑑驗結果，均呈鴉片類陽性反應，亦有該公司濫用藥物尿
    液檢驗報告二份在卷可按，復有查獲被告所有之注射針筒一支扣案足憑，堪信被
    告自白確與事實相符。又被告前因施用毒品案件，經本院以九十一年度毒聲字第
    二二二二號裁定令入勒戒處所觀察、勒戒後，認無繼續施用毒品之傾向，經臺灣
    板橋地方法院檢察署檢察官於九十一年七月三十日以九十一年度毒偵字第二四四
    六號為不起訴處分確定，被告復因本件施用毒品案件，再經臺灣板橋地方法院檢
    察署檢察官聲請本院以九十一年度毒聲字第三六一二號裁定送勒戒處所觀察、勒
    戒後，認有繼續施用毒品之傾向，經該署檢察官聲請本院以九十一年度毒聲字第
    三八九七號裁定令入戒治處所施以強制戒治一年，現在強制戒治中等情，亦有上
    開不起訴處分書一紙、前開本院刑事裁定二份、臺灣臺北看守所附設勒戒處所有
    無繼續施用毒品傾向證明書一紙、臺灣高等法院被告全國前案紀錄表一份、臺灣
    高等法院檢察署刑案紀錄簡覆表一份及被告在監在押資料一紙在卷足憑。被告於
    前案觀察、勒戒後經不起訴處分，五年內再犯施用第一級毒品之犯行，經觀察、
    勒戒後有繼續施用毒品之傾向，符合毒品危害防制條例第二十條第三項前段之規
    定，殆無疑義。事證明確。被告犯行洵堪認定。
二、按海洛因屬毒品危害防制條例第二條第二項第一款所定之第一級毒品，核被告甲
    ○○所為，係犯毒品危害防制條例第十條第一項之施用第一級毒品罪。其施用前
    後持有毒品海洛因之低度行為，應為施用毒品海洛因之高度行為所吸收，不另論
    罪。被告先後多次施用第一級毒品海洛因之行為，時間緊接，方法相同，所犯為
    構成要件相同之罪，顯係基於概括犯意反覆為之，為連續犯，應依刑法第五十六
    條之規定論以一罪，並加重其刑。爰審酌被告前已因施用毒品經送觀察、勒戒後
    受不起訴處分之寬典，竟仍一再施用，顯見其沉溺毒品無法自拔，自制力薄弱，
    然施用毒品究屬戕害自身健康之犯罪，其在本院審理時坦承犯行，犯後態度良好
    等情，並兼衡被告犯罪之動機、目的、手段、生活狀況及智識程度等一切情狀，
    量處如主文所示之刑，以資懲儆。扣案之海洛因一包（驗餘淨重０．０八公克，
    包裝重０．二二公克）係查獲之第一級毒品，不問屬於犯人與否，應依毒品危害
    防制條例第十八條第一項前段之規定沒收銷燬之；另扣案之注射針筒一支，係被
    告所有並供其施用毒品犯罪所用之物，業據被告供明在卷，爰依刑法第三十八條
    第一項第二款之規定宣告沒收。
據上論斷，應依刑事訴訟法第二百九十九條第一項前段，毒品危害防制條例第十條第
一項、第十八條第一項前段，刑法第十一條前段、第五十六條、第三十八條第一項第
二款，判決如主文。
本案經檢察官王志超到庭執行職務。
中    華    民    國    九  十  二    年      二    月      二  十  六  日
                                臺灣板橋地方法院刑事第一庭
                                    法      官  高  奕  驤
右正本證明與原本無異。
如不服本判決，應於判決送達後十日內，向本院提出上訴狀。
                                    書  記  官  廖  舜  宜
中    華    民    國    九  十  二    年      二    月      二  十  六  日
附錄本案論罪科刑法條全文：
毒品危害防制條例第十條：
施用第一級毒品者，處六月以上五年以下有期徒刑。
施用第二級毒品者，處三年以下有期徒刑。


司法院資訊處製作；財團法人民間司法改革基金會備份。
